臺灣高雄地方法院刑事判決　　　　　　　 94年度訴字第367號
　公　訴　人　臺灣高雄地方法院檢察署檢察官
　被　　　告　戊○○　男　44.
　選任辯護人　許瑜容律師
　　　　　　　柳聰賢律師
上列被告因毒品危害防制條例案件，經檢察官提起公訴（93年度
偵字第25429 號），本院判決如左：
    主  文
戊○○販賣第二級毒品，處有期徒刑柒年陸月。扣案之甲基安非
他命貳包含包裝物（合計驗後毛重拾柒點伍公克），沒收銷燬之
；硬幣共計貳仟捌佰伍拾元沒收。
戊○○被訴販賣第一級毒品部分無罪。
    事  實
一、戊○○基於販賣第二級毒品甲基安非他命營利之故意，於93
    年12月21日晚間（起訴書誤載為22日），在戊○○位於高雄
    縣大寮鄉○○村○○路397 號8 樓之居所，以新台幣（下同
    ）2,850 元之價格，販賣安非他命2 包予甲○○，嗣於93年
    12月22日晚間為警於上開處所執行搜索時循線查獲，並當場
    扣得安非他命2 包（合計驗後毛重17.5公克）、硬幣共計28
    50元。
二、案經高雄市政府警察局苓雅分局移送臺灣高雄地方法院檢察
    署檢察官偵查起訴。
    理  由
甲、程序部分：
一、被告戊○○之辯護人為被告戊○○辯稱：警察對戊○○高雄
    縣大寮鄉○○村○○路397 號8 樓之居所所為之逕行搜索違
    反夜間搜索之規定，未得住居人之承諾；且本件逕行搜索為
    警察為之，卻未依法向法院陳報；戊○○嗣後之同意搜索並
    非出於任意性，不合同意搜索之要件；而警察對另案應扣押
    之物之判斷顯無理由；而甲○○及被告之警詢筆錄係於夜間
    為之，且為疲勞訊問，況當時戊○○、甲○○均有毒癮發作
    之症狀，所為陳述應無證據能力；而甲○○之警詢筆錄係警
    察以戊○○之警詢筆錄誘導訊問為之，不具特別可信性，依
    刑事訴訟法第159 條之2 應無證據能力等語。
二、搜索合法性部分：
（一）警方於民國93年12月22日在高雄縣大寮鄉○○村○○路39
      7 號8 樓所為之搜索，係警方因偵辦甲○○涉嫌強盜案件
      有事實足認被告或犯罪嫌疑人甲○○在高雄縣大寮鄉○○
      村○○路397 號8 樓內，為拘捕之，而於民國93年12月22
      日由臺灣高雄地方法院檢察署檢察官丁○○指揮所為之逕
      行搜索，此由戊○○及甲○○於民國93年12月23日之警詢
      中警察有表明係受鄧檢察官藤墩指揮（關於被告戊○○之
      警詢筆錄證據能力部分詳後述），且被告為警查獲後24小
      時內移送檢察官時，亦是由檢察官丁○○進行訊問等情，
      有警詢筆錄及偵查之訊問筆錄可稽，故足認本件警方於民
      國93年12月22日進入高雄縣大寮鄉○○村○○路397 號8
      樓所為之逕行搜索係由檢察官丁○○指揮。則本件既是由
      檢察官丁○○指揮，即屬檢察官所為之搜索，而檢察官亦
      已依法在3 日內向法院為陳報等情，亦有本院93年度急搜
      字第82號卷影本在卷可按，是警方於民國93年12月22日在
      高雄縣大寮鄉○○村○○路397 號8 樓所為之逕行搜索應
      屬合法。
（二）按所謂之protective sweep（保護性掃描搜索），其意乃
      指警察如於屋內逮捕人犯，除被告身體或其伸手可及之處
      外，為確定有無其他共犯足以威脅警察安全或毀滅證據，
      乃對整棟住宅進行搜索者而言；惟此僅能為「有限度的搜
      索」，易言之，警方只能於逮捕後在屋內各處走動，以目
      光搜索有無危害警察安全之人或物，惟不能翻箱倒櫃，如
      在目光所及之處看到應扣押之物，亦能扣押。經查，本件
      警察於高雄縣大寮鄉○○村○○路397 號8 樓該屋客廳沙
      發上發現涉嫌強盜案件之被告甲○○後，即敲該分租公寓
      之各房門進入進行搜索，此乃警方為保全證據免遭湮滅，
      並防免對於執法人員之意外攻擊或其他安全事故之發生，
      而於逮捕被告或犯罪嫌疑人後於住宅內各處走動查看是否
      有危險人物、凶器或證據存在，則衡諸前揭說明，本件警
      方進入本案被告戊○○房間之行為，應屬合法。
（三）本件警察於進入本案被告戊○○房間後，雖未提示警員證
      件，但已對涂某為刑事訴訟法第95條之權利告知，已達足
      以表明警方身分及來意之作用；易言之，本案被告戊○○
      應可由此得知該等執行搜索扣押之人員乃警察人員，且前
      來目的係為執行搜索及扣押。
（四）警察進入本案被告戊○○房間後，警方即於桌上發現毒品
      一包，並於戊○○同意後進行搜索。而按法院辦理刑事訴
      訟案件應行注意事項第69點謂：「所稱自願性同意，須綜
      合一切情狀而為判斷，例如搜索訊問的方式是否有威脅性
      、同意者意識強弱、教育程度、智商等，均應綜合考慮。
      」，且非僅以有無於筆錄記載為斷；次按「…『自願性』
      同意，係指同意須出於同意人之自願，非出於明示、暗示
      之強暴、脅迫。法院應審查同意之人是否具同意權限，有
      無將同意意旨記載於筆錄由受搜索人簽名或出具書面表明
      同意之旨，並應綜合一切情狀包括徵求同意之地點、徵求
      同意之方式是否自然而非具威脅性、同意者主觀意識之強
      弱、教育程度、智商、自主之意志是否已為執行搜索之人
      所屈服等加以審酌，…」最高法院著有94年度台上第1361
      號判決可資參照。經查，本件警方對本案被告戊○○之房
      間進行搜索前已對之為權利告知，並詢問其是否同意搜索
      ，經涂某同意後方始進行搜索；而本院勘驗搜索過程之光
      碟時，戊○○與警察之對答語氣、方式、速度等，始終無
      特殊異狀，精神狀態穩定、清楚，顯然具有認識及判斷所
      為同意之意義及其於法律上將生如何效果之理解能力。且
      警方為權利告知及詢問其是否同意之語氣、態度均正常，
      並無強暴、脅迫等加諸涂某身體之強制情事。又警察雖多
      人佩戴手槍進入該屋進行搜索，過程中縱有員警言語聲音
      較大，然此應屬警察人員為確實有效執行勤務及確保勤務
      執行之安全性，避免場面失去控制所必需之手段，且本件
      警察進行搜索之全部過程中，雖腰際佩戴手槍，然實際上
      亦未掏出手槍或以其他強制方法壓制受搜索人身體，而造
      成其生理、心理不自由之狀況。是衡諸前揭說明，本件被
      告戊○○所為之同意應係出於自願之同意，故本件之同意
      搜索應屬合法。
（五）按於另案扣押之情形必須存在兩種合理根據，即：「存有
      另案犯罪之合理根據」與「發現物屬於另案應扣押物之合
      理根據」。而該「另案犯罪」僅需依照刑事偵查經驗的「
      高度可能性判斷」，並不需要達到「極其明顯」或「非常
      確定」另案存在之程度。而查本件警員於同意搜索後發現
      違禁物海洛因9 包（合計淨重3.62公克，空包裝重3.53公
      克，純質淨重1.38公克）、安非他命2 包（合計驗後毛重
      17.5公克）、磨毒品用藥缽1 組、殘留海洛因粉末夾鏈袋
      4 只、電子磅秤1 台、挑毒品用削尖吸管7 支及帳冊1 本
      、硬幣共計2850元、空夾鏈袋200 只及行動電話1 支，此
      時依照一般刑事偵查經驗，已足以推認有犯罪存在之高度
      可能性，是辯護人指摘警察對於另案應扣押之物之判斷顯
      無理由部分，顯屬無據，應予駁回。
三、戊○○、甲○○警詢之供述具有證據能力部分：
（一）本件被告及甲○○均簽名明示同意「夜間訊問」，依據刑
      事訴訟法第100 條之3 第1 項但書第1 款規定，有證據能
      力。
（二）參酌被告及證人甲○○警詢筆錄之錄音內容，被告及證人
      甲○○陳述語氣尚稱自然，並無語無倫次之情形，且
      本件警察之所以於查獲後11小時始對甲○○為訊問，乃是
      因甲○○帶同警察至甲○○為強盜犯行之超商查證，並非
      使甲○○疲勞才為訊問，且當甲○○同意為夜間訊問時精
      神狀態尚屬正常等情，亦經證人即當日執行搜索、製作筆
      錄勤務之警察乙○○於本院審理時證述明確，是本件尚難
      證明警察有何「疲勞訊問」，依據刑事訴訟法第156 條第
      1 項規定，認有證據能力。
（三）至於辯護意旨所稱毒癮發作之情形，於本院勘驗警詢錄音
      帶時，並無發現被告及證人甲○○有何語無倫次或足認有
      毒癮發作症狀之特殊情事。況縱令被告及證人甲○○有毒
      癮發作之症狀，但亦無任何醫學證據足以證明毒癮發作之
      症狀會導致患者產生反於真實，故意為虛偽不實陳述之症
      狀。至多僅會導致精神機能衰退而產生衰弱、不安或亢奮
      之反應。故辯護人以被告及證人甲○○有毒癮發作之症狀
      而認其警詢筆錄所為不實無證據能力云云，顯屬無據。
（四）辯護人雖以警察於93年12月23日05時15分對甲○○為：「
       (問：他都說你跟他買，人家賣你的都承認了，你買的人
      會不敢承認？）答：我承認。」等訊問，因認警察對甲○○為誘導訊問，而甲○○係被告以外之人於審判外之陳述
      且欠缺較可信之特別情況，因認甲○○之警詢之供述無證
      據能力。然按所謂「誘導訊問」，係指偵訊人員以利益或
      在法無減免規定，坦承可獲寬典或在尚無查獲關鍵事證之
      情形下，以假設性之問句誘使被告為不實之自白者；或係
      指訊問者對於供述者暗示其所希望之供述內容，通常是針
      對有利之友性證人（或供述者），希望供述者能夠迎合詢
      問者之意思，而做非真實之供述而言。然本件警員並未對
      甲○○為任何假設性問句。再者，甲○○於警員訊問時，
      原係否認有向被告戊○○購買毒品，此時警員告以：「他
      都說你跟他買，人家賣你的都承認了，你買的人會不敢承
      認？」等語，本係突破受訊問人心防之偵訊技術，且此種
      偵訊方法之運用，尚不至於使受訊問人之心理意志受壓迫
      扭曲而無從本於自由意思而供述，而與以不正方法取供有
      異。況且，警員為訊問時，受訊問人甲○○已非警員之友
      性供述者，更無迎合警員意思之必要，且依法享有緘默權
      ，甚且得提出反駁或抗辯，衡情即無受警員上開詢問方式
      而為不實供述之危險，從而本件辯護人認為甲○○於警詢
      之供述係受誘導訊問，而有不實供述之危險，容有誤會。
（五）按被告以外之人於司法警察調查中所為之陳述，與審判中
      不符時，其先前之陳述具有較可信之特別情況，且為證明
      犯罪事實存否所必要者，得為證據，刑事訴訟法第一百五
      十九條之二定有明文。又所謂「較可信之特別情況」之情
      形，亦應就前後陳述時之外部情況（如時間之間隔、有意
      識地迴避、受不當外力干擾、事後串謀、自首或立即反應
      所知等）進行比較，以資決定何者外部情況具有可信性。
      若陳述係在特別可信之情況下所為，虛偽陳述之危險性不
      高，雖係審判外陳述，或未經被告反對詰問，仍得承認其
      證據能力。本件證人甲○○係被告是否有販賣第二級毒品
      甲基安非他命之重要證人，且證人甲○○於警詢中原係供
      稱有向被告購賣毒品，於本院審理時卻翻供稱係還錢給被
      告，顯係就案情有重要關係之事項為前後不符之陳述。然
      而，證人甲○○於警詢中之供述並無不實供述之危險已如
      前述。況當時甲○○係於警員突破心防之後所為立即反應
      之陳述，相較於證人於本院審判時，時間已相距五個月餘
      ，且係在被告之面前，當庭指述販賣毒品給自己之人，依
      其外部情況，顯有受不當外力干擾，內在之壓力及事後串
      謀之可能性，堪認證人甲○○於警詢之供述具有較可信之
      特別情況，且為證明犯罪事實之所必要，依刑事訴訟法第
      159 條之2 ，有證據能力，得為證據。
（六）綜上所述，戊○○、甲○○於警詢之供述，具有證據能力
      。
四、按被告以外之人（包括證人、鑑定人、告訴人、被害人及共
    同被告等）於審判外之陳述雖不符刑事訴訟法第159 條之1
    至之4 等四條之規定，而經當事人於審判程序同意作為證據
    ，法院審酌該言詞陳述或書面陳述作成時之情況，認為適當
    者，亦得為證據；當事人、代理人或辯護人於法院調查證據
    時，知有刑事訴訟法第159 條第1 項不得為證據之情形，而
    未於言詞辯論終結前聲明異議者，視為有前項之同意，同法
    第159 條之5 定有明文。高雄醫學大學附設中和紀念醫院94
    年1 月11日檢驗報告3 紙、94年2 月22日檢驗報告3 紙、高
    雄市立凱旋醫院94年1 月10日濫用藥物尿液檢驗報告1 紙及
    法務部調查局調科壹字第220019074 號鑑定通知書1 紙，其
    性質雖屬傳聞證據，且查無符合刑事訴訟法第159 條之1 至
    之4 之情形，但經本院審理時予以提示，告以要旨，並經檢
    察官、辯護人及被告表示意見，檢察官、辯護人及被告均未
    於言詞辯論終結前，對該證據內容異議，依刑事訴訟法第15
    9 條之5 規定，應具有證據能力。
乙、被訴有罪部分：
一、訊據被告矢口否認有何販賣毒品與甲○○之犯行，辯稱：2,
    850 元係甲○○還錢給伊，甲基安非他命係伊給甲○○的云
    云。被告之辯護人則為被告辯稱：搜索扣押程序不合法，所
    取得之證物無證據能力，而被告及證人甲○○於警詢之供述
    均無證據能力（詳前述）。且扣案之硬幣其實為代幣，並請
    求調閱證人甲○○經鹽埕分局借提訊問之警詢筆錄及被告與
    證人甲○○於看守所之觀察、勒戒人個案資料暨就醫紀錄影
    本等語。
二、經查：
（一）關於搜索扣押程序之合法性及被告、證人甲○○於警詢中
      之供述之證據能力等已詳如前述，於此不贅述，核先敘明
      。而證人甲○○於本院審理時之證述與其於司法警察調查
      時陳述不符，為本院所不採，附敘明之。
（二）戊○○以2,850 元之價格，販賣安非他命2 包與甲○○，
      甲○○則以硬幣（面額壹、伍、拾元）合計2,850 元給戊○○等情，業據證人甲○○於司法警察調查時證述明確，
      且具有特別可信之情況，核與被告於警詢中供稱：甲○○
      持前揭硬幣向伊換安非他命2 包之情節相符，尚有硬幣2,
      850 元（參扣押物品清單）扣案為證，辯護人辯稱扣案係
      代幣純屬無據。此外，復有甲基安非他命貳包含包裝物（
      合計驗後毛重拾柒點伍公克）扣案為證，及高雄醫學大學
      附設中和紀念醫院94年1 月11日檢驗報告2 紙可按，是被
      告有以2,850 之代價販賣甲基安非他命2 包予甲○○應堪
      認定。
（三）查毒品甲基安非他命物稀價昂，且為政府所嚴予查緝之物
      ，販賣第二級毒品甲基安非他命罪責甚重，且為警方查緝
      之重點，此乃眾所周知之情，是販賣毒品甲基安非他命者
      ，若非有暴利可圖，應無甘冒被供出來源或被檢警查緝法
      辦而受重刑處罰之危險而為平價或低價販賣毒品之理，故
      被告販賣毒品，其有營利之意圖，至為明顯。
（四）至辯護人請求調閱證人甲○○經鹽埕分局借提訊問之警詢
      筆錄部分。因該部分警訊筆錄係關係證人甲○○向徐裕盛
      購買毒品之事實，與本案無關，而證人甲○○供述有向被
      告購買毒品之警詢供述，業經本院認定有證據能力，故辯
      護人此部分請求，與本案待證事實無關，其請求應予駁回
      。另辯護人請求調閱被告與證人甲○○於看守所之觀察、
      勒戒人個案資料暨就醫紀錄影本部分，因本院已就被告及
      證人甲○○縱令有戒斷症狀亦不影響其供述之正確性一節
      ，於證據能力部分詳予論述，故辯護人此部分請求亦無必
      要，應予駁回。
（五）綜上所述，本件事證明確，被告犯行洵堪認定，應予依法
      論科。
三、核被告所為係犯毒品危害防制條例第4 條第2 項之販賣第二
    級毒品罪。被告持有甲基安非他命之低度行為，已為販賣安
    非他命之高度行為所吸收，不另論其持有相關罪責。爰審酌
    被告圖利販賣第二級毒品之對象，僅及甲○○，所生危害尚
    非嚴重，亦未因此而獲厚利，惟查扣甲基安非他命數量不少
    ，犯後飾詞否認犯行，難認已有悔悟之意等一切情狀，量處
    如主文所示之刑。又扣案之晶體二包係甲基安非他命，有高
    雄醫學大學附設中和紀念醫院94年1 月11日檢驗報告2 紙可
    按，而殘留於包裝物上之毒品亦與包裝物無法析離，是該包
    裝物亦屬毒品無疑，故該二包晶體及其包裝物均應依毒品危
    害防制條例第十八條第一項前段併予宣告沒收銷燬之。另扣
    案之硬幣合計2,850 元，為被告因犯毒品危害防制條例第4
    條第2 項之販賣第二級毒品罪所得之財物，應依毒品危害防
    制條例第19條第1 項宣告沒收。至扣案之空夾鏈袋200 只、
    行動電話壹支（屬一般日常生活通信用品），並無證據足認
    係供本件上開所認定之犯罪所用之物，爰不宣告沒收。
四、不另為無罪諭知部分：
（一）公訴意旨另以：被告自93年12月2 日起至同年月20日連續
      販賣不詳數量之安非他命予年籍、姓名不詳，綽號「貓」
      、「小雯」、「刀」、「哈巴」等人多次，因認被告涉犯
      連續販賣第二級毒品罪嫌。
（二）按犯罪事實應依證據認定之，無證據不得認定犯罪事實；
      被告之自白，非出於強暴、脅迫、利誘、詐欺、疲勞訊問
      、違法羈押或其他不正之方法，且與事實相符者，得為證
      據；又不能證明被告犯罪者，應諭知無罪之判決。刑事訴
      訟法第15 4條第2 項、第156 條第1 項、第301 條第1 項
      分別定有明文。又刑事訴訟法第161 條已於民國91年2 月
      8 日修正公布，其第1 項規定：檢察官就被告犯罪事實，
      應負舉證責任，並指出證明之方法。因此，檢察官對於起
      訴之犯罪事實，應負提出證據及說服之實質舉證責任。倘
      其所提出之證據，不足為被告有罪之積極證明，或其指出
      證明之方法，無從說服法院以形成被告有罪之心證，基於
      無罪推定之原則，自應為被告無罪判決之諭知（參照最高
      法院92年台上字第128 號判例）。
（三）經查，本件公訴人認為被告涉犯前揭罪嫌，無非以扣案帳
      簿及被告警詢中之自白為其論據。然查，本件扣案之帳簿
      僅有金錢進出之紀錄，但關於金錢進出原因並無記載，亦
      無交易地點、交易物品之紀錄，難認此帳簿之記載即為被
      告販賣毒品之紀錄。且被告於警詢中雖有供述販賣毒品予
      年籍、姓名不詳，綽號「貓」、「小雯」、「刀」、「哈
      巴」等人多次，但未敘及交易之時間、地點、種類、數量
      。則本件除被告之自白外，毫無其他足以佐證被告有販賣
      毒品犯行之證據，而被告此部分之自白亦欠缺明確性，難
      認與事實相符，從而揆諸首揭法條及判例意旨，本應為無
      罪之諭知，惟公訴意旨既認此部分與前開論罪科刑部分為
      連續犯，屬裁判上一罪關係，爰不另為無罪之諭知，附此
      敘明。
丙、被訴無罪部分：
一、公訴意旨略以：被告戊○○自93年12月2 日起至同年月20日
    止，在某一地點，連續販賣不詳數量之海洛因予年籍、姓名
    不詳，綽號「貓」、「小雯」、「刀」、「哈巴」等人多次
    ，因認被告涉犯連續販賣第一級毒品海洛因罪嫌。
二、按犯罪事實應依證據認定之，無證據不得認定犯罪事實；又
    不能證明被告犯罪者，應諭知無罪之判決。刑事訴訟法第15
    4 條第2 項、第301 條第1 項分別定有明文。又刑事訴訟法
    第161 條已於民國91年2 月8 日修正公布，其第1 項規定：
    檢察官就被告犯罪事實，應負舉證責任，並指出證明之方法
    。因此，檢察官對於起訴之犯罪事實，應負提出證據及說服
    之實質舉證責任。倘其所提出之證據，不足為被告有罪之積
    極證明，或其指出證明之方法，無從說服法院以形成被告有
    罪之心證，基於無罪推定之原則，自應為被告無罪判決之諭
    知（參照最高法院92年台上字第128 號判例）。
三、經查，本件公訴人認為被告涉犯前揭罪嫌，無非以扣案海洛
    因9 包（合計淨重3.62公克，空包裝重3.53公克，純質淨重
    1.38公克）、磨毒品用藥缽1 組、殘留海洛因粉末夾鏈袋4
    只、電子磅秤1 台、挑毒品用削尖吸管7 支、空夾鏈袋200
    只及行動電話1 支，為其論據。惟查，該上開扣案之海洛因
    、磨毒品用藥缽、殘留海洛因粉末夾鏈袋、電子磅秤、挑毒
    品用削尖吸管，經送驗後，確含有海洛因成分等情，固有高
    雄醫學大學附設中和紀念醫院94年1 月11日檢驗報告1 紙、
    94年2 月22日檢驗報告3 紙、及法務部調查局調科壹字第22
    0019074 號鑑定通知書1 紙可稽，然被告經警查獲時採尿送
    驗結果，均呈甲基安非他命、嗎啡陽性反應，有高雄市立凱
    旋醫院94年1 月10日濫用藥物尿液檢驗報告1 紙可按，而被
    告此部分施用毒品之犯行，業經檢察官以94年度毒偵字第29
    6 號不起訴處分在案，有前揭不起訴處分書附卷可稽，而被
    告持有毒品部分因為施用毒品所吸收，而施用毒品部分業經
    檢察官為不起訴。雖扣案物品確實可供研磨分裝毒品之用，
    但被告既有施用毒品之行為，本有使用扣案工具以研磨分裝
    毒品之可能，實難僅以該扣案之物品含有海洛因成分即率認
    被告有何販賣海洛因之犯行。至空夾鏈袋200 只及行動電話
    1 支均屬一般日常生活用品，亦與被告是否有販賣毒品之犯
    行無涉。另被告持有扣案之海洛因、磨毒品用藥缽、殘留海
    洛因粉末夾鏈袋、電子磅秤、挑毒品用削尖吸管部分，應由
    檢察官另為適法之處理，併敘明之。
四、綜上所述，公訴人認被告戊○○涉犯前揭罪行，所為之舉證
    尚未能達通常一般之人均不致有所懷疑，而得確信其為真實
    之程度，而有合理懷疑之存在，依據「罪證有疑，利於被告
    」之證據法則，即不得遽為不利被告之認定；則公訴人所提
    出之證據，不足為被告有罪之積極證明，其指出證明之方法
    ，亦無從說服法院以形成被告有罪之心證，揆諸前揭說明，
    本院自應為被告無罪之諭知。
據上論斷，應依刑事訴訟法第299 條第1 項、第301 條，毒品危
害防制條例第4 條第2 項、第18條第1 項前段、第19條第1 項，
判決如主文。
本案經檢察官丙○○到庭執行職務
中　　華　　民　　國　　94　　年　　6 　　月　　22　　日
                     刑事第二庭  審判長法  官  張意聰
                                       法  官  曾鴻文
                                       法  官  黃宣撫
以上正本證明與原本無異。
如不服本判決，應於收受送達後10日內向本院提出上訴書狀。
　　　　　　　　　　　　　　　　       書記官  鄭永媚
中　　華　　民　　國　　94　　年　　6 　　月　　22　　日
附錄本案論罪科刑法條全文：
毒品危害防制條例第四條：
毒品危害防制條例第4條
製造、運輸、販賣第一級毒品者，處死刑或無期徒刑；處無期徒
刑者，得併科新臺幣1 千萬元以下罰金。
製造、運輸、販賣第二級毒品者，處無期徒刑或7 年以上有期徒
刑，得併科新臺幣7 百萬元以下罰金。
製造、運輸、販賣第三級毒品者，處5 年以上有期徒刑，得併科
新臺幣5 百萬元以下罰金。
製造、運輸、販賣第四級毒品者，處3 年以上10年以下有期徒刑
，得併科新臺幣3 百萬元以下罰金。
製造、運輸、販賣專供製造或施用毒品之器具者，處1 年以上7
年以下有期徒刑，得併科新臺幣1 百萬元以下罰金。
前五項之未遂犯罰之。
